臺灣桃園地方法院民事判決　九十三年度訴字第四八七號
　　原　　　告　甲○○
　　被　　　告　乙○○
右當事人間請求清償債務事件，於民國九十三年六月十日辯論終結，本院判決如左：
    主      文
被告應給付原告新台幣壹佰玖拾肆萬元，及自民國九十三年五月二日起至清償日止，
按週年利率百分之五計算之利息。
原告其餘之訴駁回。
訴訟費用由被告負擔。
本判決第一項於原告以新台幣陸拾肆萬陸仟陸佰陸拾柒元供擔保後，得假執行。被告
如以新台幣壹佰玖拾肆萬元為原告預供擔保，得免為假執行。
原告其餘假執行之聲請駁回。
    事      實
甲、原告方面：
一、聲明：
（一）被告應給付原告新台幣（下同）一百九十四萬元，及自支付命令送達翌日起至
      清償日止，按週年利率百分之五計算之利息。
（二）願供擔保，請准宣告假執行。
二、陳述：原告自民國七十一年起陸續借款予被告，嗣經催討均拒不償還，兩造即於
    八十六年一月三十一日就借款重為結算，同意借款金額為一百九十四萬元，被告
    並書立借用證為憑，承諾日後有錢隨時償還，惟事隔多年均置之不理，爰依民法
    消費借貸關係，請求被告給付如聲明所示金額及法定遲延利息。
三、證據：提出借用證乙紙及支票十二紙為證。
乙、被告方面：
一、聲明：
（一）駁回原告之訴及其假執行之聲請。
（二）如受不利判決，願供擔保請准宣告免為假執行。
二、陳述：被告不否認曾向原告借用款項，並於八十六年間曾彙算上開借款總額，並
    書立借用證，惟借用證背面載明有能力就還錢，原告亦同意被告日後有錢隨時還
    錢，被告迄今經濟狀況仍舊不佳，更無存款可為清償，原告請求應無理由。
    理      由
一、本件原告起訴主張：被告自七十一年間起向其借款，兩造並於八十六年一月三十
    一日就借款重為結算，同意借款金額為一百九十四萬元，被告並書立借用證為憑
    ，惟事隔多年均置之不理，爰依民法消費借貸關係，請求被告給付如聲明所示金
    額及法定遲延利息等語。被告則以：借款之事固屬真實，惟八十六年一月三十一
    一日彙算時已言明日後待其有錢再行償還，其目前仍無能力清償等語，資為抗辯
    。
二、原告主張前開借款之事實，業據其提出借用證乙紙及支票十二紙為證，復為被告
    所不爭執，應堪信為真實。按借用人應於約定期限內，返還與借用物種類、品質
    、數量相同之物。未定返還期限者，借用人得隨時返還，貸與人亦得定一個月以
    上之相當期限，催告返還，民法第四百七十八條定有明文。本件兩造間消費借貸
    契約未定返還期限，為兩造所不爭執，被告固得隨時返還借款，惟原告亦得定一
    個月以上之相當期限催告被告返還，被告抗辯雙方業已言明日待其有錢再行償還
    ，目前仍無能力尚無須償還云云，並非可採。
三、經查，原告就本件消費借貸事件曾聲請本院核發九十三年度促字第八四一○號支
    付命令，並於九十三年四月一日送達被告，有該支付命令卷附之送達證書在卷可
    稽，該支付命令之送達即為原告催告被告清償本件借款，是被告應自該支付命令
    送達之翌日起一個月內清償本件借款，然被告迄今仍未清償，從而，原告依消費
    借貸關係請求被告給付借款一百九十四萬元，並自支付命令送達之翌日起一個月
    之翌日即九十三年五月二日起至清償日止，按週年利率百分之五計算之利息，為
    有理由，應予准許，原告逾此部分之請求，則屬無據，應予駁回。
四、兩造陳明願供擔保，請求宣告假執行及免為假執行，經核原告勝訴部分合於法律
    規定，茲分別酌定相當之擔保金額，予以准許。至原告敗訴部分，其假執行之聲
    請亦失所附麗，應併予駁回。
五、據上論結，本件原告之訴為一部有理由，一部無理由，依民事訴訟法第七十九條
    、第三百九十條第二項、第三百九十二條第二項，判決如主文。
中　　　華　　　民　　　國　　九十三　　年　　　六　　月　　 二十四　　 日
                                    臺灣桃園地方法院民事第一庭
~B法　　　官　賴惠慈
右為正本係照原本作成
如對本判決上訴，須於判決送達後廿日內向本院提出上訴狀
中　　　華　　　民　　　國　　九十三　　年　　　六　　月　　　二十四　 日
~B法院書記官　王曉雁
